【裁判字號】    99,交聲,2838
【裁判日期】    991230
【裁判案由】    聲明異議
【裁判全文】
臺灣高雄地方法院交通事件裁定        99年度交聲字第2838號
原處分機關  高雄市政府交通局
異  議  人  王恩鳳
上列異議人因違反道路交通管理處罰條例案件，對於高雄市政府
交通局於中華民國99年10月1 日所為之裁決（原處分案號：高市
交裁字第裁32-B00000000號）聲明異議，本院裁定如下：
    主  文
異議駁回。
    理  由
一、聲明異議意旨略以：異議人王恩鳳（下稱異議人）駕駛車牌
    號碼1433–ML號自用小客車，於民國99年8 月1 日下午1 時
    11分許，停放在高雄市○○○路與民生一路口前之貨車卸貨
    專用停車格，有「停車位置不依規定」之違規，經警舉發後
    ，原處分機關乃依道路交通管理處罰條例第56條第1 項第9
    款規定裁處異議人罰鍰新臺幣（下同）600 元。惟該停車格
    未如其他貨車卸貨專用停車格般有另一「08：00-18 ：00，
    限停貨車，停車其餘時間開放一般車輛停放」之告示，故異
    議人認該停車格未能清楚標示限停貨車資訊，致使異議人誤
    認致遭處分，為此聲明異議，請鈞院撤銷原處分云云。
二、按汽車駕駛人停車時，有停車時間、位置、方式、車種不依
    規定之情形者，處600 元以上1,200 元以下罰鍰，道路交通
    管理處罰條例第56條第1 項第9 款定有明文。又按「為維護
    道路交通安全與暢通，公路或警察機關於必要時，得就下列
    事項發布命令：指定某線道路或某線道路區段禁止或限制車
    輛、行人通行，或禁止穿越道路，或禁止停車及臨時停車。
    」，道路交通處罰條例第5 條規定已明揭此旨。再關於停車
    之時間、位置、方式、車種，於道路交通安全規則第112 條
    第1 項第15款復有明文規定：「停車時間、位置、方式及車
    種，如公路主管機關、市區道路主管機關或警察機關有特別
    規定時，應依其規定。」，因此若行為人停車之時間、位置
    、方式、車種與該實施要點之規定內容有違，仍屬有道路交
    通管理處罰條例第56條第1 項第9 款之違規情事，合先敘明
    。
三、經查：
  (一)本件異議人所駕駛之前開車號自用小客車，於前開時間，停
    放在前開路段停車格，而遭原舉發單位逕行掣單舉發之事實
    ，為異議人所自承，並有高雄市政府警察局高市警交字第B0
    0000000 號舉發違反道路交通管理事件通知單一紙在卷可稽
    。而該停車格旁設立有標誌，載明該停車格係「貨車裝卸貨
    專用停車區」，地面並繪有專用停車格之白實線標線甚為清
    楚，格內外均有標示有「裝卸貨專用」等情，亦有所附之違
    規採證照片3 張附卷可佐，是異議人確有在設有「貨車裝卸
    貨專用停車區」停車格標誌之停車格，停放其所駕駛之前開
    自用小客車之事實，應堪認定。
  (二)異議人雖以上揭情詞置辯，然經本院函詢高雄市政府交通局
    該卸貨專用停車區為何未加附「限停貨車，停車其餘時間開
    放一般車輛停放」之告示牌，經該局函覆稱：依道路交通標
    誌標線號誌設置規則第136 條規定，附牌為主標誌牌之輔助
    標誌，凡主標誌牌無法完全表達設置目的（如特定管制時段
    或車種）等，或僅為說明、教育性質者，得設置輔助之。經
    查明本局係依各區域裝卸貨需求實地觀察評估後，予以規劃
    裝卸貨停車位，並設置告示牌註明限停時段。至於該裝卸貨
    裝用停車位未設附牌，係表示該停車位為24小時僅供貨車裝
    卸貨使用，一般車輛不得停放等語，有該局99年11月29日高
    市交停字第0990052502號函在卷供參，可知其未設有「限停
    貨車」之輔助告示牌，係因該貨車卸貨專用停車區全日皆由
    貨車專用，並未開放一般自用小客車停放使用，異議人將其
    自用小客車停放於該停車格即屬違規。且依現場採證照片觀
    之，縱其未有「限停貨車」之輔助告示牌，然本件違規地點
    停車格上方已有明顯牌示確實設立有「貨車裝卸專用停車區
    」之標示等語，地上之停車格內亦寫有「裝卸貨專用」等文
    字，應足以使異議人辨別該停車格係專供貨車卸貨專用，故
    異議人辯稱該停車格未清楚標示限停貨車資訊，即屬不可採
    ，其確有停車位置不依規定之違規行為。
四、從而，原處分機關認定異議人於前開時、地有停車位置不依
    規定之違規行為，援引首揭規定，裁處異議人罰鍰600 元，
    核無不當或違法之處，本件異議為無理由，應予駁回。
據上論斷，應依道路交通案件處理辦法第19條，裁定如主文。
中    華    民    國    99    年    12    月    30    日
                    交通法庭  法  官  黃宣撫
以上正本證明與原本無異。
如不服本裁定應於送達後五日內向本院提出抗告狀。
中    華    民    國    99    年    12    月    30    日
                              書記官  葉正昭

司法院資訊處製作；財團法人民間司法改革基金會備份。
